臺灣南投地方法院小額民事判決
                                     110年度埔小字第73號
原      告  新光產物保險股份有限公司員林分公司

法定代理人  張文德  
訴訟代理人  劉哲育  
被      告  江家榮  


上列當事人間損害賠償事件，本院於民國110年8月31日言詞辯論
終結，判決如下：
    主      文
被告應給付原告新臺幣伍萬伍仟捌佰柒拾壹元，及自民國一百一
十年四月九日起至清償日止，按週年利率百分之五計算之利息。
原告其餘之訴駁回。
訴訟費用新臺幣壹仟元由被告負擔。
本判決第一項得假執行。
    事實及理由
壹、程序方面：
    被告經合法通知，未於言詞辯論期日到場，核無民事訴訟法
    第386 條所列各款情形，爰依原告聲請，由其一造辯論而為
    判決。
貳、實體方面：
一、原告起訴主張：被告於民國108年7月25日20時25分許，騎乘
    車牌號碼000-000號普通重型機車，行經南投縣埔里鎮台14
    線50公里0公尺處時，因酒醉後駕駛失控，撞損由原告承保
    為訴外人劉月敏所有、由訴外人黃昱翔所駕駛之車牌號碼00
    0-0000號自用小客貨車（下稱系爭保車），系爭保車因而受
    損。被告過失撞損系爭保車，自應依民法第184條第1項前段
    及第191條之2規定，負損害賠償責任。且原告已依保險契約
    之約定賠付被保險人修理費用共計新臺幣（下同）57,058元
    （含工資8,192元、烤漆費用10,272元、零件費用38,594元
    ），爰依保險法第53條之規定代位提起本件訴訟等語。並聲
    明：被告應給付原告57,058元及自起訴狀繕本送達翌日起至
    清償日止，按週年利率5%計算之利息。
二、被告則經合法通知未於言詞辯論期日到場，亦未提出書狀為
    何聲明或陳述。
三、法院之判斷：
（一）原告主張之事實，業據其提出車險保單查詢列印、系爭保
      車行車執照、南投縣政府警察局埔里分局交通事故處理小
      組道路交通事故當事人登記聯單、初步分析研判表、道路
      交通事故現場圖、現場及車損照片、統一發票、南陽實業
      股份有限公司鈑噴車作業記錄表、車險賠案管控-勘照上
      傳列印作業、代位求償同意書及汽車險理賠申請書等件為
      證，並經本院向南投縣政府警察局埔里分局調閱本件之道
      路交通事故現場圖、調查筆錄、調查表㈠、調查報告表㈡、
      初步分析研判表、現場及車損照片等核閱屬實。而被告對
      原告主張之上開事實，已於相當時期受合法之通知，未於
      言詞辯論期日到場，亦未提出任何書狀為何爭執，依民事
      訴訟法第436條之23準用第436條第2項，依同法第280條第
      3項準用同條第1項規定視同自認，是堪信原告之主張為真
      實。
（二）因故意或過失，不法侵害他人之權利者，負損害賠償責任
      ；汽車、機車或其他非依軌道行駛之動力車輛，在使用中
      加損害於他人者，駕駛人應賠償因此所生之損害；不法毀
      損他人之物者，被害人得請求賠償其物因毀損所減少之價
      額。損害賠償除法律另有規定或契約另有訂定外，應以填
      補債權人所受損害及所失之利益為限，民法第184條第1項
      前段、第191條之2前段、第196條、第216條第1項分別定
      有明文。又依上開規定請求賠償物被毀損所減少之價額，
      得以修復費用為估定之標準，但以必要者為限（例如：修
      理材料以新品換舊品，應予折舊）（最高法院77年度第9
      次民事庭會議決議意旨參照）。經查，系爭保車送修支出
      修理費合計57,058元，其中工資為8,192元、烤漆費用為1
      0,272元、零件費用為38,594元等情，有原告提出之上開
      統一發票及鈑噴車作業記錄表附卷可憑。依行政院所頒「
      固定資產耐用年數表」及「固定資產折舊率表」之規定，
      自用小客車之耐用年數為5年，依定率遞減法每年折舊千
      分之369，參照卷附之系爭保車行車執照，其上載明該車
      係於西元2019年（即民國108年）7月出廠，直至108年7月
      25日本件事故發生日止，實際使用年數為25日。因此，系
      爭保車應以使用1月計算折舊。依此方式核算扣除折舊額
      後，得請求之零件修理費為37,407元（詳如附表之計算式
      ），再加計前揭工資、烤漆費用，則被告應賠償之必要修
      理費合計為55,871元（計算式：37,407＋8,192＋10,272＝55
      ,871）。
（三）又被保險人因保險人應負保險責任之損失發生，而對於第
      三人有損失賠償請求權者，保險人得於給付賠償金額後，
      代位行使被保險人對於第三人之請求權，但其所請求之數
      額，以不逾賠償金額為限，保險法第53條第1項規定甚明
      。復損害賠償祇應填補被害人實際損害，保險人代位被害
      人請求損害賠償時，依保險法第53條第1項規定，如其損
      害額超過或等於保險人已給付之賠償金額，固得就其賠償
      之範圍，代位請求賠償，如其損害額小於保險人已給付之
      賠償金額，則保險人所得代位請求者，應祇以該損害額為
      限（最高法院65年台上字第2908號判例參照）。經查，本
      件原告因承保之系爭保車遭被告過失不法毀損，固已給付
      賠償金額57,058元予被保險人，但因系爭保車實際得請求
      賠償之修復金額僅55,871元，已如前述。從而，原告依保
      險法第53條第1項規定，代位請求被告賠償之範圍，亦僅
      得以該等損害額為限。是原告請求被告給付55,871元及自
      起訴狀繕本送達被告翌日（即110年4月9日）起至清償日
      止，按週年利率5%計算之利息，為有理由，應予准許，逾
      此範圍之請求，即非正當，應予駁回。
四、本件原告勝訴部分係就民事訴訟法第436 條之8 適用小額訴
    訟程序所為被告敗訴之判決，依同法第436 條之20規定，應
    依職權宣告假執行。
五、依民事訴訟法第436 條之19第1 項、第79條規定，本件訴訟
    費用額確定為1,000 元（即原告繳納之第一審裁判費），本
    院審酌兩造勝敗情形，認由被告負擔為適宜。 
中　　華　　民　　國　　110 　年　　8 　　月　　31　　日
                        臺灣南投地方法院埔里簡易庭
                              法  官  丁婉容
以上為正本係照原本作成。
如不服本判決，應於送達後二十日內，向本院提出上訴狀，並表
明上訴理由（上訴理由應表明一、原判決所違背之法令及具體內
容。二、依訴訟資料可認為原判決有違背法令之具體事實。），
如於本判決宣示後送達前提起上訴者，應於判決送達後二十日內
補提上訴理由書（須附繕本），如未於上訴後二十日內補提合法
上訴理由書，法院得逕以裁定駁回上訴；並向本院繳足上訴裁判
費。　　　　　　　　　　　　　　　
中　　華　　民　　國　　110 　年　　8 　　月　　31　　日
                              書記官  詹書瑋
  
附表
-----
折舊時間           金額
第1年折舊值        38,594×0.369×(1/12)=1,187
第1年折舊後價值    38,594-1,187=37,407